Images des répertoires du notaire François Delacroix pour l'étude VI
Archives nationales de France
Images des répertoires du notaire François Delacroix pour l'étude VI
11 fructidor an XIII - 28 novembre 1822 (29 août 1805 - 28 novembre 1822)
MC/RE/VI/22 - MC/RE/VI/25
Etude VI; Delacroix, François
4 registres
Archives nationales de France
Minutes et répertoires: la loi 2008-696 du 15 juillet 2008 relative aux archives a fixé à 75 ans à compter de la date de l'acte, ou à 25 ans à compter de la date du décès de l'intéressé si ce délai est plus bref, le délai de communication des minutes et répertoires des notaires; ce délai est porté à 100 ans à compter de la date de l'acte si le document se rapporte à un mineur (code du Patrimoine, articles L213-2, 4e d et 5e).
Autres documents de l'étude (dossiers de clients, comptabilité...): s'agissant d'archives privées, ces documents sont communicables selon les modalités fixées par le déposant ou le donateur.
Certains documents ne sont pas accessibles sous leur forme originale en raison de leur mauvais état de conservation.
Registres entrés aux Archives nationales en 1962.
- Voir dans la description des répertoires de Jean-Baptiste Guérinet: MC/RE/VI/27/ ff° 33 r°- 37 v° - "Relevé des actes dont les minutes ne sont pas trouvées dans les cartons lors du recensement que Maître Huillier en a fait en prenant possession de l'étude de maître Guerinet" 1771- 1831
- Voir dans la description des répertoires de Paul Huillier: MC/RE/VI/30, ff°72 r°- 77 v° - "Relevé des actes dont les minutes ne sont pas trouvées dans les cartons lors du recensement que Maître Paul Huillier en a fait en prenant possession de l'étude de Maître François Paul Huillier, son père notaire à Paris" 1768-1862
Images des répertoires de l’étude VI
Archives de l'étude VI
répertoire d'officier public ministériel
- Répertoire chronologique pour la période du 11 fructidor an XIII au 31 décembre 1808 (29 août 1805 - 31 décembre 1808), 11 fructidor an XIII - 31 décembre 1808 (29 août 1805 - 31 décembre 1808); MC/RE/VI/22; Ce répertoire contient 87 feuillets et fait partie d'un registre de 124 feuillets de papier manuscrits, hauteur 37 x largeur 26 cm foliotés par le notaire. Le registre est en bon état.
  Le registre contient aussi le répertoire du notaire Melchior Thomas Morin pour la période du 1er vendémiaire an XII au 10 fructidor an XIII (24 septembre 1803 - 28 août 1805).
  Le répertoire contient les informations suivantes: 1. numéro d'ordre; 2. date du jour; 3. nature de l'acte passé en brevet ou minute; 4. nom, prénom, domicile des parties; 5. date de l'enregistrement 6. droits d'enregistrement.
  Attention: seuls les actes passés en minute sont conservés; les actes mentionnés dans le répertoire comme passés en simple brevet (colonne 3) ne sont pas conservés par les notaires et ne sont donc pas versés au Minutier (ils sont remis aux clients).
  répertoire
  - Liste chronologique des actes pour la période du 11 fructidor au 4ème jour complémentaire an XIII (29 août - 21 septembre 1805), 11 fructidor - 4ème jour complémentaire an XIII (29 août - 21 septembre 1805); 37 v°-38 v°
  - Liste chronologique des actes pour la période du 1er vendémiaire au 10 nivôse an XIV (23 septembre - 31 décembre 1805), 1er vendémiaire - 10 nivôse an XIV (23 septembre - 31 décembre 1805); 38 v°-42 v°
  - Liste chronologique des actes pour la période du 2 janvier au 31 décembre 1806, 2 janvier - 31 décembre 1806; 42 v°-62 r°
  - Liste chronologique des actes pour la période du 2 janvier au 29 décembre 1807, 2 janvier - 29 décembre 1807; 62 r°-91 v°
  - Liste chronologique des actes pour la période du 2 janvier au 31 décembre 1808, 2 janvier - 31 décembre 1808; 92 r°-123 v°
- Répertoire chronologique pour la période du 2 janvier 1809 au 30 janvier 1813, 2 janvier 1809 - 30 janvier 1813; MC/RE/VI/23; Un registre de 129 feuillets de papier manuscrits, hauteur 36 cm x largeur 24 cm foliotés par le notaire. Le registre est en bon état, mais dérelié.
  Le répertoire contient les informations suivantes: 1. le n° de l'acte dans l'année; 2. date du jour; 3. nature de l'acte passé en brevet; 4. nature de l'acte passé en minute; 5. nom, prénom, domicile des parties, indication sur la situation et les prix des biens; 6. date d'enregistrement de l'acte; 7. droits d'enregistrement.
  - Liste chronologique des actes pour la période du 2 janvier au 31 décembre 1809, 2 janvier - 31 décembre 1809; 1 r°-30 v°
  - Liste chronologique des actes pour la période du 2 janvier au 31 décembre 1810, 2 janvier - 31 décembre 1810; 31 r°-59 r°
  - Liste chronologique des actes pour la période du 2 janvier au 30 décembre 1811, 2 janvier - 30 décembre 1811; 59 r°-87 r°
  - Liste chronologique des actes pour la période du 2 janvier au 31 décembre 1812, 2 janvier - 31 décembre 1812; 87 r°-119 v°
  - Liste chronologique des actes pour la période du 1er janvier au 30 janvier 1813, 1er janvier - 30 janvier 1813; 119 v°-122 v°
  - "Levé des actes dont les minutes ne sont point trouvées dans les cartons lors du recensement que Maître Delacroix a fait faire en prenant possession de l'étude de Maître Morin"pour la période du 28 janvier 1771 au 15 ventôse an XII (28 janvier 1771 - 6 mars 1804), 28 janvier 1771 - 15 ventôse an XII (28 janvier 1771 - 6 mars 1804); 123 r°-128 v°
- Répertoire chronologique pour la période du 30 janvier 1813 au 21 avril 1818, 30 janvier 1813 - 21 avril 1818; MC/RE/VI/24; Un registre de 209 feuillets de papier manuscrits, hauteur 36 cm x largeur 25 cm foliotés par le notaire. Le registre est en bon état.
  - Liste chronologique des actes pour la période du 30 janvier au 31 décembre 1813, 30 janvier - 31 décembre 1813; 1 r°-35 v°
  - Liste chronologique des actes pour la période du 3 janvier au 31 décembre 1814, 3 janvier - 31 décembre 1814; 35 v°-80 r°
  - Liste chronologique des actes pour la période du 1er janvier au 31 décembre 1815, 1er janvier - 31 décembre 1815; 80 r°-117 r°
  - Liste chronologique des actes pour la période du 2 janvier au 30 décembre 1816, 2 janvier - 30 décembre 1816; 117 r°-166 r°
  - Liste chronologique des actes pour la période du 2 janvier au 31 décembre 1817, 2 janvier - 31 décembre 1817; 166 r°-200 r°
  - Liste chronologique des actes pour la période du 2 janvier au 21 avril 1818, 2 janvier - 21 avril 1818; 200 r°-208 v°
- Répertoire chronologique pour la période du 22 avril 1818 au 28 novembre 1822, 22 avril 1818 - 28 novembre 1822; MC/RE/VI/25; Ce répertoire contient 169 feuillets et fait partie d'un registre de 259 feuillets de papier manuscrits, hauteur 35 cm x largeur 24 cm foliotés par le notaire. Le registre est en bon état.
  Le registre contient aussi le répertoire du notaire Jean-Baptiste Guérinet pour la période du 29 novembre 1822 au 30 avril 1825.
  - Liste chronologique des actes pour la période du 22 avril 1818 au 31 décembre 1818, 22 avril 1818 - 31 décembre 1818; 1 r°-25 r°
  - Liste chronologique des actes pour la période du 2 janvier au 31 décembre 1819, 2 janvier - 31 décembre 1819; 25 v°-58 v°
  - Liste chronologique des actes pour la période du 3 janvier au 29 décembre 1820, 3 janvier - 29 décembre 1820; 58 v°-94 r°
  - Liste chronologique des actes pour la période du 1er janvier au 30 décembre 1821, 1er janvier - 30 décembre 1821; 94 r°-129 r°
  - Liste chronologique des actes pour la période du 3 janvier au 28 novembre 1822, 3 janvier - 28 novembre 1822; 129 r°-161 v°
  - "Relevé des actes dont les minutes ne sont point trouvées dans les cartons, lors du recensement que Maître Guerinet a fait en prenant possession de l'étude de Maître Delacroix" pour la période du 28 janvier 1771 au 29 novembre 1822, 28 janvier 1771 - 29 novembre 1822; 162 r°-169 v°